臺灣板橋地方法院刑事判決　　　　　　　99年度訴字第3731號
公　訴　人　臺灣板橋地方法院檢察署檢察官
被　　　告　魏儀雯
上列被告因違反毒品危害防制條例案件，經檢察官提起公訴（99
年度毒偵字第7713號），被告於準備程序進行中就被訴事實為有
罪之陳述，本院合議庭裁定由受命法官獨任進行簡式審判程序並
判決如下：
    主  文
魏儀雯施用第一級毒品，累犯，處有期徒刑柒月，扣案之第一級
毒品海洛因壹包（驗餘淨重零點壹捌柒零公克）沒收銷燬；未使
用之注射針筒壹支、已使用過之注射針筒壹支、提撥器壹支均沒
收。又施用第二級毒品，累犯，處有期徒刑月。應執行有期徒
刑捌月，扣案之第一級毒品海洛因壹包（驗餘淨重零點壹捌柒零
公克）沒收銷燬；未使用之注射針筒壹支、已使用過之注射針筒
壹支、提撥器壹支均沒收。
    事  實
一、魏儀雯前於民國96年間，因施用第一級、第二級毒品案件，
    經本院以96年度毒聲字第1961號裁定送觀察、勒戒後，認有
    繼續施用毒品之傾向，經本院以97年度毒聲字第214 號裁定
    施以強制戒治，於97年12月17日停止戒治出所執行完畢，並
    由臺灣板橋地方法院檢察署檢察官以98年度戒毒偵字第64號
    為不起訴處分確定；98年間因偽造文書案件，經本院以98簡
    字第8105號判決判處有期徒刑2 月、2 月，並定應執行刑為
    有期徒刑3 月確定，於98年12月22日易科罰金執行完畢。詎
    其仍不知悔改，於前揭觀察勒戒執行完畢釋放後5 年內，復
    基於施用第二級毒品甲基安非他命之犯意，於99年9 月27日
    20時許，在臺北縣板橋市（現改制為新北市板橋區，下同）
    僑中一街附近公園之廁所內，以將第二級毒品甲基安非他命
    置於玻璃球（未扣案）燒烤後，吸食煙氣之方式，施用甲基
    安非他命1 次；復另行起意，基於施用第一級毒品海洛因之
    犯意，於99年9 月29日上午某時許，在臺北縣板橋市○○路
    ○ 段37巷136 號住所內，以將第一級毒品海洛因摻水置於扣
    案已使用過之針筒內，注射身體之方式，施用海洛因1 次。
    嗣於99年9 月29日12時30分許，在臺北縣板橋市○○路○ 段
    248 號前為警查獲，並經魏儀雯同意搜索，扣得魏儀雯所有
    、供本件犯行所用之內含海洛因之注射針筒1 支（嗣後經警
    刮取其內海洛因，並另成1 包後送驗，驗餘淨重0.1870公克
    ）、已使用過之注射針筒1 支、提撥器1 支，經其同意後採
    集尿液檢體，其於警方採集之尿液送驗後，檢驗結果出具前
    ，即犯罪未發覺前，向警察坦承其於前開時地施用第二級毒
    品甲基安非他命之犯行，經送驗結果呈嗎啡及甲基安非他命
    陽性反應，始悉上情。
二、案經臺北縣政府警察局海山分局移送臺灣板橋地方法院檢察
    署檢察官偵查起訴。
    理  由
一、按除被告所犯為死刑、無期徒刑、最輕本刑為3 年以上有期
    徒刑之罪或高等法院管轄第一審案件者外，於前條第1 項程
    序進行中，被告先就被訴事實為有罪之陳述時，審判長得告
    知被告簡式審判程序之旨，並聽取當事人、代理人、辯護人
    及輔佐人之意見後，裁定進行簡式審判程序，刑事訴訟法第
    273 條之1 第1 項定有明文。本件被告魏儀雯所犯毒品危害
    防制條例第10條第1 項、第2 項之施用第一、二級毒品罪，
    均非屬最輕本刑為3 年以上有期徒刑之罪，且被告魏儀雯於
    本院100 年1 月28日準備程序進行中，已就被訴之事實為有
    罪之陳述，經審判長告知被告簡式審判程序之旨後，被告及
    公訴人均同意改依簡式審判程序審理，本院合議庭乃依上揭
    規定，裁定本件由受命法官獨任進行簡式審判程序，合先敘
    明。
二、前開犯罪事實，業據被告魏儀雯坦承不諱，又其於經警查獲
    後所採集之尿液檢體，經臺灣檢驗科技股份有限公司以氣相
    層析質譜儀法鑑定結果，呈鴉片類（嗎啡）及安非他命類（
    甲基安非他命）陽性反應，有臺北縣政府警察局海山分局毒
    品案件尿液檢體編號及姓名對照表（尿液檢體編號：B00000
    00）及該公司出具之濫用藥物檢驗報告（報告日期：2010/1
    0/15，報告編號：UL/2010/A0011 ）各1 份附卷可稽（按施
    用海洛因後，係以嗎啡型態自尿液排出）；又扣案被告所持
    有裝有白色粉末之注射針筒1 支，經警刮取其內之粉末後並
    以外包裝袋裝取，送經交通部民用航空局航空醫務中心鑑定
    結果含第一級毒品海洛因成分，淨重0.1890公克，因鑑驗取
    樣0.0020公克，驗餘淨重0.1870公克，有該中心99年10月26
    日航藥鑑字第0996642 號鑑定書1 紙在卷可憑；此外，復有
    扣案之魏儀雯所有、供本件犯行所用之注射針筒1 支（內含
    海洛因業經刮取送驗，如上所述）、已使用過之注射針筒1
    支、提撥器1 支暨扣案物照片10張在卷可參，足認被告自白
    與事實相符，堪予採信。
三、按觀察、勒戒或強制戒治執行完畢釋放後，5 年內再犯第10
    條之罪者，檢察官應依法追訴，毒品危害防制條例第23條第
    2 項定有明文。經查，被告於96年間，因施用第一級、第二
    級毒品案件，經本院以96年度毒聲字第1961號裁定送觀察、
    勒戒後，認有繼續施用毒品之傾向，經本院以97年度毒聲字
    第214 號裁定施以強制戒治，於97年12月17日停止戒治出所
    執行完畢，並由臺灣板橋地方法院檢察署檢察官以98年度戒
    毒偵字第64號為不起訴處分確定，此有臺灣高等法院被告前
    案紀錄表1 份在卷可參，其於觀察勒戒執行完畢後5 年內再
    犯毒品危害防制條例第10條之罪，與毒品危害防制條例第23
    條第2 項之起訴條件符合。綜上，本件事證明確，被告犯行
    洵堪認定，應予依法論科。
四、核被告魏儀雯所為，係犯毒品危害防制條例第10條第1 項之
    施用第一級毒品罪及同條第2 項之施用第二級毒品罪。被告
    施用前後持有海洛因、施用前持有甲基安非他命之低度行為
    ，分別為施用之高度行為所吸收，不另論罪。被告所犯前開
    2 罪間，犯意各別，行為互殊，應分論併罰。又被告有事實
    欄所載曾因施用毒品經觀察勒戒、強制戒治執行完畢及法院
    判處罪刑確定之紀錄，有臺灣高等法院被告前案紀錄表1 份
    在卷可查，其於有期徒刑執行完畢後5 年以內，故意再犯本
    件有期徒刑以上之罪，應依刑法第47條第1 項之規定加重其
    刑。查被告於99年9 月29日12時30分許，在臺北縣板橋市○
    ○路○ 段248 號前為警查獲，斯時警員或其他有偵查犯罪職
    權之機關尚不知被告有施用第二級毒品甲基安非他命犯行，
    嗣於同年月29日17時11分許，被告在臺北縣政府警察局海山
    分局新海派出所接受員警詢問時，即自承上述施用第二級毒
    品之犯行並接受裁判，此有該日之調查筆錄在卷可稽（見臺
    灣板橋地方法院檢察署99年度毒偵字第7713號偵查卷第8 頁
    ），是被告施用第二級毒品犯行符合自首之要件，爰依刑法
    第62條前段之規定減輕其刑，並依刑法第71條第1 項之規定
    先加後減之。爰審酌被告前有施用毒品前科，有前開前案紀
    錄表可參，未思改過自新，再犯本件施用毒品案件，顯然先
    前所受保安處分及刑之宣告、執行，均未收矯治、警惕之效
    ，被告既無確實戒毒之決心，自應施以相當之刑罰，以期收
    教化之功能，兼衡其自知事證明確而坦承施用犯行，且其施
    用毒品犯行所生危害，主要以自戕身心健康為主，對於他人
    生命、身體、財產等法益，尚未查得重大直接危害等一切情
    狀，各量處如主文所示之刑，並定應執行刑，以示懲儆。
五、扣案被告所持有裝有白色粉末之注射針筒1 支，經警刮取其
    內之粉末後並以外包裝袋裝取（淨重0.1890公克，因鑑驗取
    樣0.0002公克，驗餘淨重0.1870公克），經鑑定結果含有第
    一級毒品海洛因成分，此有交通部民用航空局航空醫務中心
    99年10月26日航藥鑑字第0996642 號毒品鑑定書1 份在卷可
    憑，係當場查獲之毒品，應依毒品危害防制條例第18條第1
    項前段之規定宣告沒收銷燬；至因鑑定用罄部分，因已滅失
    ，自不併予宣告沒收銷燬，及前開第一級毒品海洛因之外包
    裝袋1 只，係警方查扣刮取前開注射針筒其內之海洛因而成
    白色粉末1 包，供送驗所用於包裹毒品，非被告所有之物，
    爰不宣告沒收，均附此敘明。又扣案之未使用之注射針筒1
    支（內含海洛因業經刮取送驗，如上所述）、已使用過之注
    射針筒1 支、提撥器1 支，均屬被告所有、供本件施用第一
    級毒品犯行所用之物，業據被告坦認在卷（見本院卷第27頁
    反面），爰均依刑法第38條第1 項第2 款之規定宣告沒收。
據上論斷，應依刑事訴訟法第273 條之1 第1 項、第299 條第1
項前段，毒品危害防制條例第10條第1 項、第2 項、第18條第1
項前段，刑法第11條、第47條第1 項、第62條前段、第51條第5
款、第38條第1 項第2 款，判決如主文。
本案經檢察官黃致中到庭執行職務。
中    華    民    國   100    年    1     月    31    日
                  刑事第十四庭  法  官  傅明華
上列正本證明與原本無異。
如不服本判決，應於送達後10日內敘明上訴理由，向本院提出上
訴狀，上訴於本院第二審合議庭 (應附繕本) 。其未敘述上訴理
由者，應於上訴期間屆滿後20日內向本院補提理由書「切勿逕送
上級法院」。
                                書記官  林君縈
中    華    民    國   100    年    1     月    31    日
附錄本案論罪科刑法條全文：
毒品危害防制條例第10條：
施用第一級毒品者，處6 月以上5 年以下有期徒刑。
施用第二級毒品者，處3 年以下有期徒刑。